

Silvia Longo

Data di nascita: 26/05/1992

Nazionalità: Italiana

Sesso: Femminile

CONTATTI

Via Francesco Giovanni
Napione, 20, null
10124 Torino, Italia

silvia.longo92@gmail.com

(+39) 3484216971



PRESENTAZIONE

Psicologa clinica, psicoterapeuta ad orientamento psicodinamico adleriano (individual psicologia), con 4 anni di esperienza maturata nell'ambito della psichiatria, in strutture di semiresidenzialità psichiatriche, in comunità psichiatriche, in strutture ospedaliere, in Centri di salute mentale. Operativa nell'ambito della clinica privata con la conduzione di percorsi psicoterapici in individuale e in coppia. In continua formazione rispetto alla specializzazione nel lavoro con le coppie, unitamente alla conduzione di gruppi. Appassionata alla ricerca, mi definisco una professionista stimolante, curiosa, creativa, empatica, precisa.

ESPERIENZA LAVORATIVA

ATTUALE

Tirocinio di specializzazione Scuola di psicoterapia S.A.I.G.A.

Unità di psicoterapia- Centro disturbi di personalità negli adolescenti e negli adulti (D.P.A.A) AS

Attività di assessment psicodiagnostico composta da un primo colloquio con consegna batteria test (PAI, IOP, QCAE, sci, SCL90-R, BDI-II, STAI-Y, BIS-II, TAS-20, STAXI-2, CISS, SSP, WHO-QoL, EQ-I YV, VSSS, WAI) più un secondo colloquio di restituzione risultati dei test e impostazione lavoro psicoterapico secondo il modello delle terapie psicodinamiche adleriane brevi; conduzione di percorsi psicoterapici individuali. Previsti, con cadenza quindicinale, momenti strutturati di supervisione clinica in gruppo con discussione su casi/progetti clinici.

Settimo torinese, Italia

05/04/2019 - ATTUALE

Consulente psicologica

BluAcqua s.r.l. Gruppi Appartamento

Accompagnamento alla realizzazione di quanto previsto dal P.T.R.P dal servizio inviante (CSM di riferimento) con un'utenza affetta da disturbi psichici eterogenei dell'asse I e dell'asse II; le aree preventivate si diversificano in: piano dell'abitare, piano relazionale, piano cognitivo, piano familiare, piano occupazionale, piano delle attività/progetti, piano sanitario, piano della cura del sé e della propria persona. Previste attività abilitative/riabilitative e di sostegno/supporto di tipo psicologico; gli obiettivi perseguiti, in un lavoro svolto all'interno di un'equipe multidisciplinare e multiprofessionale, sono tesi allo sviluppo/potenziamento delle risorse individuali e a fornire occasioni strutturate di sostegno/supporto psicologico per l'affinamento di un pensiero critico.

Torino, Italia

11/03/2019 - 30/09/2019

Affidatario minori diurno

Unione dei Comuni Nord Est Torino- Città Metropolitana di Torino

Assistenza nelle attività scolastiche, supporto nel miglioramento delle dinamiche relazionali, accompagnamento sul territorio nelle attività ludico-ricreative.

Sanità e assistenza sociale / Via Giovanni XXIII 16, 10080, San Benigno Canavese, Italia

26/02/2019 - ATTUALE

Consulente psicologica minori

Cooperativa sociale L'Arcobaleno s.c.s

Sostegno alle attività scolastiche in minori con disabilità intellettiva lieve, media, grave in ambito scolastico di primo e secondo grado.

Sanità e assistenza sociale / Corso Casale 205, 10132, Torino, Italia

19/09/2018 - 09/2019

Tirocinio di specializzazione- Scuola di psicoterapia S.A.I.G.A

ASLTO4- Centro di salute mentale (CSM)

Attività di assesment psicodiagnostico, progettazione interventi (sostegno/supporto/ psicologico, percorsi di tipo psicoterapico individuale e/o di gruppo, e/o di tipo integrato con trattamento farmacologico), sostegno/supporto psicologico individuale, conduzione di percorsi psicoterapici individuali, partecipazione alle riunione d'equipe ambulatoriali. Previsti momenti strutturati, in gruppo, di supervisione clinica con discussione sui casi/progetti clinici.

Via Torino 161, 10099, San Mauro Torinese (TO), Italia

06/02/2018 - 31/12/2018

Operatrice di comunità- (psicologa)

Il Margine- cooperative sociale

Attività abilitative/ riabilitative e di sostegno/supporto di tipo psicologico, strutturate all'interno di progetti terapeutici riabilitativi individualizzati con un'utenza eterogenea, affetta da patologia psichiatrica (disturbi asse I, II). Gli obiettivi perseguiti, in un lavoro svolto in equipe multidiscliplinare e multiprofessionale, sono tesi allo sviluppo/ potenziamento delle risorse individuali e di gruppo, all'assistenza nelle autonomie di base, a fornire occasioni strutturate di supporto/sostegno psicologico, all'affinamento di un pensiero critico, introspettivo intra psichico e interpersonale, grazie al confronto stimolato dalla partecipazione ai gruppi clinici. Previsti momenti strutturati di formazione professionale e supervisione dinamiche di gruppo e discussione casi/progetti clinici per la promozione del benessere psico-fisico degli operatori.

Strada Nusma n. 26, Castagneto Pò (TO), Italia

10/01/2017 - 10/01/2018

Tirocinio post- lauream 1000 ore

ASLT04 - Centro di salute mentale (CSM)

Affiancamento al personale strutturato del centro di salute mentale ASL TO4 (infermieri, psichiatri, educatori, psicologi/psicoterapeuti) nelle attività ambulatoriali previste: triage medico nella raccolta e analisi della domanda, elaborazione progetti e interventi di sostegno psicologico e/o di tipo psichiatrico- psicoterapico, riunione in equipe, assistenza ai primi colloqui in visite psichiatriche e di sostegno psicologico, partecipazione ai gruppi di auto-mutuo-aiuto, a gruppi di psicoterapia, di arteterapia, danzaterapia etc..., somministrazione test cognitivi, visite domiciliari e in strutture residenziali.

Via Torino 161, 10099, San Mauro Torinese (TO), Italia

10/01/2017 - 10/01/2018

Tirocinio post- lauream 1000 ore

Cooperativa sociale L'Arcobaleno

Affiancamento alla psicologa/psicoterapeuta, e agli educatori del centro diurno della Cooperativa L'Arcobaleno, ospitante pazienti eterogenei affetti da disturbi psichici dell'Asse I e dell'Asse II, nelle attività relative ai progetti di riabilitazione psico-sociale: stesura del Progetto Terapeutico Riabilitativo, verifica semestrale e annuale sull'andamento del P.T.R,., aggiornamento periodico schede pazienti, riunione in equipe, attività risocializzanti e riabilitative nell' acquisizione e/o nel perfezionamento delle autonomie di base.

Corso Casale 205, 10132, Torino, Italia

06/07/2017 - 15/07/2017

Operatore- (psicologo)

Cooperativa onlus Il Ponte s.c.s

Accompagnamento e assistenza nelle autonomie di base ad un' utenza con disabilità intellettiva lieve (Circoscrizione 6,9- Torino) in soggiorno estivo a Rimini, all'interno di un progetto di lavoro riabilitativo e risocializzante.

Via Eritrea 20, 10142, Torino, Italia

16/05/2013 - 16/11/2013

Tirocinio Curriculare Laurea Triennale

Comunità terapeutica assistita (C.T.A.) Villa Chiara S.A.S di Dinaro Carmelo

Affiancamento allo psicologo/psicoterapeuta della struttura, ospitante pazienti affetti da schizofrenia e altri disturbi psicotici e disturbi di personalità, nelle attività relative ai progetti di riabilitazione psicosociale: stesura del P.T.R. sulla base delle indicazioni fornite dal servizio inviante di riferimento, elaborazione di relazioni semestrali sull'andamento del P.T.R., colloqui psicologici individuali, psicoterapie di gruppo, somministrazione di questionari cognitivi, inventari di personalità e strumenti specifici per il quadro clinico di riferimento preso in carico (scale Wechsler, BACS, BPRS, SANS,SAPS, MMPI-2, etc..), riunione in equipe, aggiornamento periodico delle schede personali dei pazienti, partecipazione ai laboratori educativi-ludico-ricreativi previsti dai P.E.I., attività riabilitative psichiche cognitive mediante l'ausilio di software specifico (COGPACK test).

Via del Bosco, 243, 95030, Mascalucia (CT), Italia

01/01/2018 - Torino, Italia

Diploma di specializzazione in psicoterapia indivual psicologica ad orientamento psicodinamico adleriano

Scuola di psicoterapia psicodinamica adleriana S.A.I.G.A(Società adleriana italiana gruppo analisi)

via Principe Amedeo 16 / Istruzione / <u>www.associazionesaiga.it</u> / 10123, Torino , Italia

ISTRUZIONE E FORMAZIONE

18/09/2018 - ATTUALE - Torino

Abilitazione all'esercizio della professione di psicologo

13/10/2014 - 10/11/2016 - Via Verdi, 8, Torino, Italia

Laurea Magistrale in Psicologia clinica: salute e interventi nella comunità

Università degli studi di Torino- Psicologia clinica: salute e interventi nella comunità (LM-51)

Votazione: 110/110 con Lode

Principali materie sostenute: Metodi di intervento in Psicologia di comunità; Metodi e tecniche per la ricerca clinica e sociale; Psicodinamica della vita familiare; Psicologia dello sviluppo tipico e atipico; Psicopatologia e psicodiagnostica; Clinica dell'attaccamento; Clinica psicoanalitica dell'ascolto; Psicologia della vita sessuale e di coppia; Psicosessuologia clinica e forense; Psicosomatica; Maltrattamento e abuso all'infanzia.

Partecipazione ai seguenti laboratori guidati: Psicodiagnostica; Sviluppo tipico e atipico; Dinamiche di gruppo; Dinamiche familiari; Rorschach Evidence Based.

www.psicologia.unito.it

10/10/2011 - 30/09/2014 - Piazza Università, 2, Catania, Italia

Laurea Triennale in Scienze e Tecniche psicologiche Università degli studi di Catania- Scienze e Tecniche psicologiche (L-24)

Votazione: 110/110 con Lode

Principali materie sostenute: Fondamenti della Psicologia, Fondamenti anatomo-fisiologici delle attività psichiche e di neuro- psico-fisiologia, Psicologia clinica, Psicologia della salute, Psicologia dello sviluppo e dell'educazione, Pedagogia.

Partecipazione ai seguenti laboratori guidati: Programma di prevenzione del consumo di droghe-Training di abilità interpersonale; Oltre le parole- Programma di studio e intervento con soggetti audiolesi; Bambini/Adolescenti affetti da disturbo dello spettro autistico.

www.unict.it

11/09/2006 - 02/07/2011 - Catania, Italia

Diploma Maturità Classica

Liceo classico statale Mario Cutelli

COMPETENZE LINGUISTICHE

LINGUA MADRE: italiano

ALTRE LINGUE:

inglese

Ascolto	Lettura	Produzione	Interazione	Scrittura
B1	B2	orale	orale	B1
		B1	B1	

COMPETENZE DIGITALI

Padronanza del Pacchetto Office (Word Excel PowerPoint ecc) / Utilizzo del broswer

PATENTE DI GUIDA

Patente di guida: B

COMPETENZE ORGANIZZATIVE

Competenze organizzative

Senso dell'organizzazione (stare in gruppo e lavoro in equipe multidisciplinare), buona attitudine alla gestione dei progetti e dei gruppi, senso di leadership, ottima creatività orientata al miglioramento dei progetti spendibili ad personam nei servizi pubblici e privati; competenze maturate nei laboratori guidati, organizzati dall'Università di Torino, e durante l'esperienza formativa del tirocinio professionalizzante.

COMPETENZE COMUNICATIVE E INTERPERSONALI.

• Competenze comunicative e interpersonali.

Buone competenze comunicative, empatiche, relazionali e di adattamento alle situazioni, maturate durante l'esperienza di tirocinio esterno curricolare e in quello professionalizzante.

COMPETENZE PROFESSIONALI

Competenze professionali

Precisione, rigore, metodo, costanza di impegno, autonomia operativa e buone capacità organizzative perfezionate durante l'esperienza di tirocinio esterno curricolare e in quello professionalizzante.

ALTRE COMPETENZE

Altre competenze

Orientamento, supporto, sostegno allo studio di materie umanistiche (scuola primaria e secondaria), supporto alla preparazione tesi (scuole secondarie, Università).

CONFERENZE E SEMINARI CURRICOLARI

Conferenze e seminari curricolari

"Donne maltrattate: diagnosi e trattamento in un ottica relazionale".

"Apprendere i contesti: come entrare nelle strutture e giocarsi il proprio ruolo al meglio".

"L'arte che cura". Esperienze con pazienti psichiatrici.

"Fare il bene senza farsi male".

"La perizia psichiatrica e psicologica: formazione e competenza del perito".

"Terapie espressive: l'arte della cura e la cura dell'arte".

CONFERENZE E SEMINARI EXTRACURRICOLARI

Conferenze e seminari extracurricolari

"La mente tra le nuvole". Disturbo post traumatico da stress. Trattamento, prevenzione, aspetti medico-legali e relativi al risarcimento del danno.

"Psichiatria riabilitativa". Teatro spontaneo, psicodramma ed arti terapie.

"Dalla diagnosi differenziale alla diagnosi dimensionale: implicazioni per il trattamento". [Nancy McWilliams]

TRATTAMENTO DEI DATI PERSONALI

Trattamento dei dati personali

Autorizzo il trattamento dei dati personali contenuti nel mio curriculum vitae in base all'art. 13 del D. Lgs. 196/2003 e all'art. 13 del Regolamento UE 2016/679 relativo alla protezione delle persone fisiche con riguardo al trattamento dei dati personali.

Autorizzo il trattamento dei miei dati personali presenti nel CV ai sensi dell'art. 13 d. lgs. 30 giugno 2003 n. 196 - "Codice in materia di protezione dei dati personali" e dell'art. 13 GDPR 679/16 - "Regolamento europeo sulla protezione dei dati personali".